# 合并内关联方交易，未开票往来款如何抵消

提问人：小蚂蚁加油 时间：2018-01-21 10:53:52
求助各位指点： 合并内关联方A，B。A向B销售商品 100 万，税率17%，尚未开具增值税发票。 由于未开票收入要缴纳增值税，A暂估收入同时暂估销项税， 借：应收账款-B 117 贷：主营业务收入 100 应交税费 17 B收到商品但尚未收到发票，用不含税金额暂估商品 借：原材料 100 贷：应付账款-A 100 合并时关联往来抵消如何抵消？

回答人：chenyiwei
在编制内部往来抵销分录时，上述差额 17 应借记“其他流动资产——待取得抵扣凭证的进项税额”。日后A向B开票，B认证并申报抵扣后，转入“应交税费——应交增值税（进项税额）”。